臺灣高等法院高雄分院刑事判決　　　　100年度上訴字第160號
上　訴　人
即　被　告　黃建霖
選任辯護人　李衍志律師
上列上訴人因被告毒品危害防制條例案件，不服台灣屏東地方法
院98年度訴字第1121號中華民國99年12月17日第一審判決（起訴
案號：台灣屏東地方法院檢察署98年度偵字第2954號），提起上
訴，本院判決如下：
    主  文
原判決撤銷。
黃建霖販賣第三級毒品，處有期徒刑伍年肆月；扣案之電子磅秤
壹台沒收；未扣案之販賣第三級毒品所得新台幣貳佰元沒收，如
全部或一部不能沒收時，以其財產抵償之；未扣案之門號000
0000000號行動電話壹支（含SIM 卡）沒收，如全部或一
部不能沒收時，追徵其價額。又販賣第三級毒品，處有期徒刑伍
年捌月；扣案之第三級毒品愷他命壹包（含包裝袋，驗前含袋毛
重拾伍點伍公克，驗後淨重拾肆點捌肆肆公克，驗前純質淨重
拾貳點柒柒陸公克）及電子磅秤壹台均沒收；未扣案之門號00
00000000號行動電話壹支（含SIM 卡）沒收，如全部或
一部不能沒收時，追徵其價額。應執行有期徒刑捌年拾月；扣案
之第三級毒品愷他命壹包（含包裝袋，驗前含袋毛重拾伍點參伍
公克，驗後淨重拾肆點捌肆肆公克，驗前純質淨重拾貳點柒柒陸
公克）及電子磅秤壹台均沒收；未扣案之販賣第三級毒品所得新
台幣貳佰元沒收，如全部或一部不能沒收時，以其財產抵償之；
未扣案之門號0000000000號行動電話壹支（含SIM 卡
）沒收，如全部或一部不能沒收時，追徵其價額。
    事  實
一、黃建霖明知愷他命（Ketamine，俗稱K 他命）係毒品危害防
    制條例第2 條第2 項第3 款所管制之第三級毒品，未經許可
    ，不得販賣，竟意圖營利，基分別於販賣第三級毒品愷他命
    之犯意，為下列犯行：
(一)、陳聖鴻於民國98年2 月3 日17時58分許，以其持用門號0000
    000000號行動電話，撥打黃建霖所有之門號0000000000號行
    動電話，向黃建霖表示欲購買第三級毒品愷他命，黃建霖遂
    意圖營利，基於販賣第三級毒品愷他命之犯意，於98年2 月
    3 日某時（即其二人結束通話後某時），在其位於屏東縣鹽
    埔鄉○○村○○路21之4 號住處，以新台幣（下同）200 元
    之價格，販賣第三級毒品愷他命1 包（毛重約1 公克）予陳
    聖鴻得逞，得款200 元。
(二)、黃健誠於98年3 月31日零時14分許，以其持用門號00000000
    00號行動電話，撥打黃建霖上揭0000000000號行動電話，向
    黃建霖表示欲購買第三級毒品愷他命，黃建霖遂意圖營利，
    基於販賣第三級毒品愷他命之犯意，於98年4 月2 日晚上某
    時，在屏東縣長治鄉某釣蝦場，以1 萬元之價格，販賣第三
    級毒品愷他命50公克予黃健誠得逞，惟因黃健誠未帶錢，故
    該購毒款項尚賒欠而未交付予黃建霖。
二、嗣員警於98年4 月15日持搜索票至黃建霖上揭住處執行搜索
    ，當場扣得第三級毒品愷他命1 包（含包裝袋，驗前含袋毛
    重15.35 公克，驗後淨重14.844公克，驗前純質淨重12.776
    公克）及黃建霖所有供其販賣愷他命毒品所用之電子磅秤1
    ，而查悉上情。
三、案經行政院海岸巡防署屏東機動查緝隊移送臺灣屏東地方法
    院檢察署檢察官偵查起訴。
    理  由
壹、證據能力部分：
一、證人陳聖鴻、黃建誠於偵查中具結後向檢察官所為之證述，
    證人均未曾提及檢察官在偵查中有不法取供情事，亦查無該
    證據作成時有何違法情事，並無顯有不可信之情況，依刑事
    訴訟法第159 條之1 第2 項之規定，應適宜為本案之證據而
    有證據能力。
二、本件檢察官對於被告黃建霖持用之0000000000號行動電話實
    施通訊監察，該監聽錄音係偵查犯罪機關依法定程序實施監
    聽所得（見海巡署屏東機動查緝隊屏東機字第0980006428號
    卷《下稱警卷》第40-41 、44-45 、65、101 頁之通訊監察
    書及譯文表，本院卷第29-39 、43、55頁背面），而卷附之
    監聽錄音譯文，雖為偵查犯罪機關單方面製作而為審判外之
    書面陳述，但經本院踐行調查證據之程序，自得採為認定犯
    罪事實之基礎，另本院認為以之作為本件論證之證據，均與
    待證事實具有關聯性，且無證據證明此部分譯文有何遭變造
    或偽造情事，作為本案之證據亦屬適當，且被告、辯護人及
    檢察官於審理中同意作為證據（見本院卷第98-99 頁），依
    刑事訴訟法第159 條之5 第1 項規定，自得為證據。
三、按被告以外之人於審判外之陳述，雖不符刑事訴訟法第159
    條之1 至之4 之規定，然經當事人於審判程序同意作為證據
    ，法院審酌該言詞陳述或書面陳述作成時之情況，認為適當
    者，亦得為證據，同法第159 條之5 第1 項定有明文。除上
    開所述外，本判決下列所引用之證據，屬被告以外之人在審
    判外陳述之傳聞證據部分，除依刑事訴訟法第159 條之1 至
    第159 條之4 規定得為證據者外，其餘業經被告、辯護人及
    檢察官於本院審理中，就卷內各項證據（含傳聞證據、非傳
    聞證據及符合法定傳聞法則例外之證據），均明示同意有證
    據能力（見本院卷第98-99 頁），基於尊重當事人對於傳聞
    證據之處分權及證據資料愈豐富愈有助於真實發現之理念，
    本院審酌該等證據作成時情況，並無違法取證之瑕疵，且無
    顯不可信之情形，以之作為證據應屬適當，自均有證據能力
    ，而得採為認定被告犯罪事實之證據。
貳、認定犯罪事實所憑之證據及理由：
一、上開事實，業據被告黃建霖於本院審理中坦承不諱（見本院
    卷第95-96 、122 、130 頁），並經證人即分別於前揭時、
    地各該行動電話向被告連繫購買愷他命毒品之陳聖鴻於檢察
    官偵查、原審審理（見偵二卷第29-30 頁、原審卷第68-69
    頁）及證人黃健誠於檢察官偵查中（見偵二卷第34-35 頁）
    證述綦詳，復有被告所有之門號0000000000號行動電話基本
    資料暨如附表編號1 （即陳聖鴻部分）、2 （即黃健誠部分
    ）所示通訊監察譯文（見警卷第65、101 頁、本院卷第43、
    55頁背面）附卷可稽及扣案之電子磅秤1 台可資佐證；另扣
    案之晶體經送驗後確為第三級毒品愷他命（含包裝袋，驗前
    含袋毛重15.35 公克，驗後淨重14.844公克，驗前純質淨重
    12.776公克）之事實，亦有高雄醫學大學附設中和紀念醫院
    98年5 月4 日報告編號0000-000檢驗報告（見警卷第39頁）
    在卷可稽，可見被告確持有愷他命毒品可供販賣無訛。綜上
    ，被告上揭任意性之自白核與事實相符，應可採信。
二、按一般民眾普遍認知毒品之非法交易，政府一向查禁森嚴，
    且重罰不寬貸，衡諸常情，倘非有利可圖絕無平白甘冒被重
    罰高度風險之理，從而，舉凡其有償交易，除足反證其確另
    基於某種非圖利本意之關係外，通常尚難因無法查悉其買進
    、賣出之差價，而諉無營利之意思，或阻卻販賣犯行之追訴
    ，本件被告既有施用毒品之習慣，此據其於警詢供承在卷（
    見警卷第3 頁），顯已知悉販賣愷他命毒品為法所不許，且
    販賣愷他命之犯行刑責非輕，依一般經驗法則，被告苟非意
    在營利，又何須干冒為警查獲被判重罪之風險，而為前揭販
    賣毒品之犯行；再佐以被告於本院審理中亦供承其係「基於
    營利的意圖而販賣愷他命予陳聖鴻、黃建誠」等情（見本院
    卷第95頁），足徵被告確有販賣愷他命毒品營利之意圖，亦
    堪認定。
三、綜上所述，被告前揭販賣第三級毒品愷他命之犯行，均事證
    明確，應依法論科。
、論罪科刑及撤銷改判之理由：
一、比較新舊法：
    被告行為後，毒品危害防制條例第4 條第3 項業於98年5 月
    20日修正公布，修正前該條例第4 條第3 項原規定：「製造
    、運輸、販賣第三級毒品者，處5 年以上有期徒刑，得併科
    新臺幣500 萬元以下罰金」，修正為「製造、運輸、販賣第
    三級毒品者，處5 年以上有期徒刑，得併科新臺幣700 萬元
    以下罰金」，其罰金刑之上限自500 萬元提高為700 萬元，
    茲比較修正前後之規定，以修正前毒品危害防制條例第4 條
    第3 項之規定較有利於被告。至被告行為後，雖毒品危害防
    制條例第17條業經立法院三讀修正通過並經總統公布施行：
    又修正前毒品危害防制條例第17條原規定：「犯第4 條第1
    項至第4 項、第5 條第1 項至第4 項前段、第6 條第1 項至
    第4 項、第7 條第1 項至第4 項、第8 條第1 項至第4 項、
    第10條或第11條第1 項、第2 項之罪，供出毒品來源，因而
    破獲者，得減輕其刑」；修正後第17條第1 項則規定：「犯
    第4 條至第8 條、第10條或第11條之罪，供出毒品來源，因
    而查獲其他正犯或共犯者，減輕或免除其刑」，並增列第2
    項「犯第4 條至第8 條之罪於偵查及審判中均自白者，減輕
    其刑」，修正後之規定除第1 項部分擴大所得適用法條範疇
    ，並就「得減輕其刑」修正為「減輕或免除其刑」，復增列
    偵查及審判中均自白者「減輕其刑」之規定；惟被告於警詢
    及偵查中並未自白前揭販賣愷他命之犯行（見警卷第1-4 頁
    、偵二卷第6-7 頁），復未供出毒品來源因而查獲其他正犯
    或共犯者（詳後(三)所述），則無毒品危害防制條例第17條之
    比較新問題，一併敘明。
二、按愷他命係毒品危害防制條例第2 條第2 項第3 款所稱之第
    三級毒品，不得販賣。又刑法上犯罪類型為「販賣」者之既
    、未遂，以買賣之標的物已否交付為區分標準。核被告就事
    實一(一)、(二)所為，均係犯98年5 月20日修正前毒品危害防制
    條例第4 條第3 項之販賣第三級毒品罪（均既遂）；被告因
    販賣而持有毒品之低度行為，為販賣之高度行為所吸收，不
    另論罪。被告上開2 次販賣愷他命之時間不同，犯意各別，
    乃各自獨立之行為，應分論併罰。
三、被告雖主張：「其有供出毒品來源（即蔡進發），應依毒品
    危害防制條例第17條第1 項之規定減輕或免除其刑」云云。
    惟按98年5 月20日修正公布之毒品危害防制條例第17條第1
    項規定：「犯第4 條至第8 條、第10條或第11條之罪，供出
    毒品來源，因而查獲其他正犯或共犯者，減輕或免除其刑」
    ，必須警方或偵查犯罪機關因被告供出毒品來源，而知悉並
    據以查獲其他正犯或共犯者，始能獲上述減輕或免除其刑之
    寬典，亦即被告供出毒品來源，與警方或偵查犯罪機關查獲
    其他正犯或共犯之間，必須具有因果關係，始足以當之；而
    所謂「供出毒品來源」，依該條項文義及立法目的解釋，係
    指供出與其所犯同條例第4 條至第8 條、第10條或第11條之
    罪有關之「本案」毒品來源而言，若被告所供出之毒品來源
    與其所犯之本案無關，而係「另案犯罪」之毒品來源，縱警
    方因而查獲其他正犯或共犯，祇能就其所犯另案依上述規定
    減輕或免除其刑，尚不能就與其供出毒品來源無關之本案予
    以減輕或免除其刑（最高法院100 年度台上字第451 號判決
    意旨參照）。本件被告固於98年12月31日具狀向屏東地方法
    院檢察署檢察官告發其上揭販賣之愷他命毒品係向蔡進發所
    購買等情，有刑事告發狀附卷可憑（見本院卷第26頁），嗣
    經檢察官偵查後，以蔡進發涉犯販賣第三級毒品愷他命之罪
    嫌重大予以提起公訴之事實，業據本院向該署函查屬實，並
    有該署99年度偵字第7459號起訴書（下稱「另案」）在卷可
    稽（見本院卷第113 頁）。惟稽之前揭「另案」起訴書「犯
    罪事實」所載，可知檢察官「另案」係起訴蔡進發於「97年
    3 月初某日」，以400 元之價格，販賣1 小包愷他命予被告
    ；惟本件被告販賣愷他命予陳聖鴻、黃健誠之時間則係「98
    年2 月3 日」、「98年4 月2 日」，與上揭蔡進發「另案」
    販賣愷他命予被告之時間已相隔約1 年，難認二者具有關聯
    性；況蔡進發「另案」販賣予被告愷他命之價格為400 元，
    顯示毒品數量非鉅，然本件被告販賣予陳聖鴻、黃健誠之毒
    品數量則係「毛重1 公克」、「50公克」，且被告另於「98
    年4 月15日」為警查扣1 包純質淨重12.776公克之愷他命等
    情，已如前述，足見被告販賣予陳聖鴻、黃健誠暨經警查扣
    之愷他命毒品數量，已遠逾蔡進發於「97年3 月初某日」販
    售予被告之毒品數量甚鉅，難認被告販賣予陳聖鴻、黃健誠
    之毒品係向蔡進發所購買。再者，被告於「另案」警詢證稱
    ：「其僅向蔡進發購買過1 次愷他命，價格400 元」等語，
    並於「另案」檢察官偵查中證稱：「我最後向蔡進發購買愷
    他命之時間係『97年3 、4 月間』，購買400 元，購買的愷
    他命係『供自己施用』」、「我於98年度偵字第2954號案件
    （即本案販賣予陳聖鴻、黃健誠部分」所販賣之愷他命，『
    毒品來源並不是向蔡進發所購買的』」等語，此有被告「另
    案」警詢及偵訊筆錄在卷可稽（見本院卷第114 之2 、114
    之6-114 之7 、114 之13頁），足見蔡進發「另案」被訴之
    販賣愷他命之犯行，與本件被告販賣予陳聖鴻、黃健誠之愷
    他命毒品，二者之毒品未具有因果關係甚明；被告雖向檢察
    官舉發蔡進發涉嫌販賣愷他命，並於「另案」陳（證）述蔡
    進發曾於「97年3 、4 月間曾以400 元之價格販賣1 包愷他
    命供其施用」等語，然被告所供出之毒品來源與其「本案」
    所犯無關，而係「另案」之毒品來源，縱檢察官因而查獲蔡
    進發「另案」之犯罪行為，亦祇是被告「另案」之行為可否
    依上述規定減輕或免除其刑之問題，尚不能就與其供出毒品
    來源無關之「本案」予以減輕或免除其刑，自無從適用毒品
    危害防制條例第17條第1 項之規定減輕其刑。至被告另主張
    ：「其年輕識淺、思慮欠周，一時失其慎慮而致蹈法網，犯
    後已坦承犯行，請依刑法第59條酌量減輕其刑」云云；然按
    刑法第59條之得酌量減輕其刑者，必須犯罪另有特殊之原因
    與環境等情，而在客觀上足以引起一般同情，認為即予宣告
    法定最低度刑期猶嫌過重者，始有其適用，至於被告犯行、
    情節輕微或被告犯罪之動機、手段、犯罪後之態度等各種情
    狀，僅可為法定刑內從輕科刑之標準，不得據為酌量減輕之
    理由（最高法院28年上字第1064號、45年台上字第1165號、
    51年台上字第899 號判例意旨參照）；本院衡以毒品危害防
    制條例處罰非法販賣毒品之行為，即鑒於毒品危害人體的生
    命、身體健康甚鉅，並不以販賣之數量多寡為其處罰要件，
    是被告既有販賣毒品之行為，既已該當處罰要件，且足對社
    會秩序造成戕害，應即依該等規定論處；況且，本件亦無其
    他事證足認被告上揭犯罪另有特殊之原因與環境，在客觀上
    足以引起一般同情，即使宣告法定最低度刑猶嫌過重之情事
    ，被告所犯即難邀憫恕，不宜引用刑法第59條規定酌量減輕
    其刑，附此敘明。
四、原審對被告上開販賣第三級毒品愷他命之犯行論罪科刑，固
    非無見；惟查：(一)證人陳聖鴻、黃健誠係分別持用前揭0000
    000000號、0000000000號行動電話撥打被告所有之00000000
    00號行動電話，與被告連繫購買愷他命毒品，原判決未將此
    攸關毒品交易之事實詳載於犯罪事實，已有未恰；(二)又按偵
    查犯罪機關依法定程序監聽之錄音內容，始屬調查犯罪所得
    之證據，依據監聽錄音結果予以翻譯而製作之通訊監察譯文
    ，乃該監聽錄音內容之顯示，此為學理上所稱之派生證據，
    屬於文書證據之一種；而文書由公務員製作者，應記載製作
    之年、月、日及其所屬機關，由製作人簽名，刑事訴訟法第
    39條定有明文。原判決認定被告有前揭販賣愷他命予陳聖鴻
    、黃健誠等人之犯行，係依憑上述被告與陳聖鴻、黃健誠之
    通訊監察譯文所載內容，為其主要論據之一，然稽之原判決
    所援引之上開通訊監察譯文，其內並未記載製作日期及其所
    屬機關，亦未經製作人在其上簽名，其與法律所規定之程式
    不合，原判決遽採該通訊監察譯文內容為不利於被告認定之
    依據，亦有未合（註：此部分業經本院函請執行監聽機關暨
    人員補正）；(三)門號0000000000號行動電話係被告所有供前
    揭販賣毒品所用之物，原判未諭知沒收，復未敘明其理由；
    另扣案之電子磅秤1 台係被告所有供上揭販賣愷他命毒品所
    用之物等情，業據被告於原審審理中供述在卷（見原審卷第
    111 頁），原判決漏未在被告販賣毒品予陳聖鴻之罪名下宣
    告沒收，均同有疏漏。被告上訴意旨指摘原判決未依毒品危
    害防制條例第17條第1 項及刑法第59條之規定減輕其刑，原
    判決量刑顯屬過重云云，雖無理由，惟原判決既有上開可議
    之處，自應本院將原判決撤銷改判。本院審酌被告貪圖不法
    利益，販賣第三級毒品愷他命予他人，危害他人身心健康，
    行為實有不當，並參酌其坦承犯行之犯後態度暨犯罪之動機
    、目的、手段、所獲利益、販賣毒品之次數及數量等一切情
    狀，分別量處如主文第二項所示之刑，並定其應執行刑。
五、末按依毒品危害防制條例第18條第1 項前段之規定，應予沒
    收銷燬之毒品，以經查獲之第一、二級毒品為限。又毒品依
    其成癮性、濫用性及對社會危害性，共分為四級，上開條例
    並就製造、運輸、販賣、意圖販賣而持有、以非法方法使人
    施用、引誘他人施用及轉讓不同等級之毒品等行為，分別定
    其處罰。至施用或持有第三、四級毒品，因其可罰性較低，
    故未設處罰之規定，僅就施用及持有第一、二級毒品科以刑
    罰。然鑑於第三、四級毒品均係管制藥品，特於同條例第11
    條之1 明定無正當理由，不得擅自持有；第18條第1 項後段
    復規定查獲之第三、四級毒品，無正當理由而擅自持有者，
    沒入銷燬之。從而，依同條例第18條第1 項後段應沒入銷燬
    之毒品，專指查獲施用或持有之第三、四級毒品而言；倘係
    查獲製造、運輸、販賣、意圖販賣而持有、以非法方法使人
    施用、引誘他人施用或轉讓第三、四級毒品，既屬同條例相
    關法條明文規定處罰之犯罪行為，即非該條項應依行政程序
    沒入銷燬之範圍。又同條例第19條第1 項所定「供犯罪所用
    或因犯罪所得之物」，係指犯第4 條至第9 條、第12條、第
    13條或第14條第1 項、第2 項之罪所用或所得之物，不包括
    毒品本身在內，是尚不得援用此項規定為第三、四級毒品之
    沒收依據。再同條例對於查獲之製造、運輸、販賣、意圖販
    賣而持有、以非法方法使人施用、引誘他人施用及轉讓第三
    、四級毒品之沒收，並無特別規定，如其行為已構成犯罪，
    則該毒品即屬不受法律保護之違禁物，應回歸刑法之適用，
    依刑法第38條第1 項第1 款之規定沒收之，始為適法（最高
    法院96年台上字第727 號判決可資參照）。次按以營利為目
    的販入毒品，經多次販賣後，持有剩餘毒品被查獲，其各次
    販賣毒品行為，固應併合處罰。惟該持有剩餘毒品之低度行
    為，應僅為最後1 次販賣毒品之高度行為所吸收，不另論罪
    ，故就該查獲之剩餘毒品，祇能於最後1 次之販賣毒品罪宣
    告沒收銷燬，不得於各次販賣毒品罪均宣告沒收銷燬（最高
    法院98年度台上字第2408、3264、3337號判決參照）。扣案
    之第三級毒品愷他命1 包（驗前淨重14.856公克，驗後淨重
    14.844公克），係違禁物，應依刑法第38條第1 項第1 款之
    規定宣告沒收；其包裝袋因包覆愷他命毒品而留有殘渣，與
    毒品已難以完全析離，且無析離實益，應一併視為毒品，併
    依該條規定予以宣告沒收；至鑑驗耗用之毒品既已滅失，自
    無庸宣告沒收。扣案之電子磅秤1 台，係被告所有，供其販
    賣第三級毒品愷他命所用等情，業據被告於原審供陳在卷（
    見原審卷第111 頁），應依毒品危害防制條例第19條第1 項
    之規定宣告沒收。另未扣案之販賣第三級毒品愷他命所得20
    0 元（販賣予陳聖鴻部分），應依毒品危害防制條例第19條
    第1 項之規定宣告沒收，如全部或一部不能沒收時，以其財
    產抵償之；而被告販賣愷他命予證人黃健誠應得對價1 萬元
    部分，因黃健誠尚未交付被告，尚難認係被告犯罪之所得，
    爰不宣告沒收。至未扣案之被告所有供前揭販賣毒品犯行所
    用之0000000000號行動電話1 支（含SIM 卡），應依毒品危
    害防制條例第19條第1 項之規定宣告沒收，如全部或一部不
    能沒收時，追徵其價額。至扣得之夾鏈袋4 個、K 盤吸食器
    1 個，雖係被告所有，然係供被告吸食第三級毒品愷他命毒
    品使用，均與本案無關等情，業據被告於原審陳明在卷（見
    原審卷第111 頁），均不予宣告沒收，附此敘明。
據上論結，應依刑事訴訟法第369 條第1 項前段、第364 條、第
299 條第1 項前段，98年5 月20日修正前毒品危害防制條例第4
條第3 項，毒品危害防制條例第19條第1 項，刑法第2 條第1 項
前段、第11條、第51條第5 款、第38條第1 項第1 款，判決如主
文。
本案經檢察官張益昌到庭執行職務。
中    華    民    國   100    年    9     月    6     日
                  刑事第四庭    審判長法  官  蕭權閔
                                      法  官  吳進寶
                                      法  官  唐照明
以上正本證明與原本無異。
如不服本判決應於收受本判決後10日內向本院提出上訴書狀，其
未敘述上訴理由者，並得於提起上訴後10日內向本院補提理由書
狀（均須按他造當事人之人數附繕本）「切勿逕送上級法院」。
中    華    民    國   100    年    9     月    6     日
                                      書記官  黃琳群
修正前毒品危害防制條例第4 條第3 項
製造、運輸、販賣第三級毒品者，處5 年以上有期徒刑，得併科
新臺幣5 百萬元以下罰金。
前五項之未遂犯罰之。
┌──────────────────────────┐
│附表                                                │
├─┬────────────────────────┤
│編│被告（黃建霖）：0000000000（A）                 │
│號│證人陳聖鴻：0000000000（B）                     │
│1 │通話時間：98年2月3日17時58分1秒許               │
│  ├────────────────────────┤
│  │A：怎樣？                                       │
│  │B：在做什麼？                                   │
│  │A：家裡、怎樣？                                 │
│  │B：有沒有？                                     │
│  │A：有啊！                                       │
│  │B：拿一個給我？                                 │
│  │A：現在？你來？                                 │
│  │B：對呀！                                       │
│  │A：好。                                         │
├─┼────────────────────────┤
│編│被告（黃建霖）：0000000000（A）                 │
│號│證人黃健誠：0000000000（B）                     │
│2 │通話時間：98年3月31日零時14分25秒許             │
│  ├────────────────────────┤
│  │A：喂。                                         │
│  │B：明天我拿下去給你。你拿50給我捏。             │
│  │A：誰？你跟誰說話。                             │
│  │B：你啦。有沒有？                               │
│  │A：好啦。                                       │
│  │B：還是我先匯給你？                             │
│  │A：都好。                                       │
└─┴────────────────────────┘